【裁判字號】    99,訴,732
【裁判日期】    991102
【裁判案由】    毒品危害防制條例等
【裁判全文】
臺灣桃園地方法院刑事判決               99年度訴字第732號
公  訴  人  臺灣桃園地方法院檢察署檢察官
被      告  丁○○
上列被告因恐嚇取財案件，經檢察官提起公訴（98年度偵字第11
929 號），被告於本院準備程序中，就被訴事實為有罪之陳述，
經本院告知簡式審判程序意旨，並聽取公訴人及被告之意見後，
合議庭裁定改依簡式審判程序獨任審理，判決如下：
    主  文
丁○○共同意圖為自己不法之所有，以恐嚇使人將本人之物交付
，累犯，處有期徒刑捌月。
    事  實
一、丁○○於民國92年間，因施用毒品案件，經本院分別判處
    有期徒刑8 月、5 月，應執行有期徒刑1 年確定；另於93
    年因施用毒品案件，經本院分別判處有期徒刑8 月、4 月，
    應執行有期徒刑10月確定；復於93年間因竊盜案件，經本
    院判處有期徒刑4 月確定；前開各罪，經本院裁定應執
    行刑為有期徒刑1 年2 月確定，與之罪接續執行，於95年
    6 月14日假釋出監併付保護管束，嗣經撤銷假釋，殘型4 月
    又27日；更於95年間再因施用毒品案件，經本院判處有期
    徒刑6 月確定；再於95年間因妨害自由、傷害等案件，經
    本院分別判處有期徒刑4 月、3 月，應執行有期徒刑6 月確
    定。前開之罪，經本院裁定減刑並定應執行刑為有期
    徒刑7 月後，已無應執行之殘刑，而於96年7 月16日減刑條
    例生效日執行完畢（於本案構成累犯，最高法院97年度台非
    字第302 號判決意旨參照）；部分經本院裁定各減其宣
    告刑2 分之1 ，並定應執行刑為有期徒刑6 月確定，於97年
    3 月27日易科罰金執行完畢（於本案構成累犯）。
二、丁○○、戊○○（另行審結）及2 名真實姓名年籍不詳之成
    年男子共4 人，共同基於意圖為自己不法所有之恐嚇取財犯
    意聯絡，於民國97年11月6 日22時30分許，由戊○○駕駛車
    牌號碼8579—FP號自用小客車，搭載丁○○及2 名真實姓名
    年籍不詳之成年男子，前往臺北縣八里鄉○○○街23號12樓
    丙○○之住處，由戊○○向乙○○及甲○○恫稱「再跑，為
    了找你，連大件的都帶出來」等語，戊○○、丁○○及1 名
    真實姓名年籍不詳之成年男子，先徒手毆打甲○○，再由戊○○及另1 名真實姓名年籍不詳之成年男子，徒手毆打乙○○後，戊○○即拿出本票及支票，要求乙○○及甲○○分別
    簽發如附表三、四之票據，以此方式，致使乙○○及甲○○
    心生畏懼（未達不能抗拒之程度），乃當場簽發如附表三、
    四所示之票據交付戊○○，戊○○再將乙○○及甲○○身上
    之身分證件取走，復向乙○○及甲○○恫稱須於同年11月8
    日前，各自交出新臺幣（下同）50萬元後，始行離去。嗣乙○○於97年11月13日下午4 時16分許報警，始悉上情。
三、案經乙○○告訴及桃園縣政府警察局桃園分局報告檢察官偵
    查起訴。
    理  由
一、本件被告丁○○所犯係死刑、無期徒刑或最輕本刑為3 年以
    上有期徒刑以外之罪，其於審理中就被訴事實為有罪之陳述
    ，經本院告知簡式審判程序之旨，並聽取當事人意見後，本
    院遂依刑事訴訟法第284 條之1 、第273 條之1 第1 項規定
    裁定進行簡式審判程序，合先敘明。
二、上開犯罪事實，業據被告於本院準備及審理程序中均坦承不
    諱，核與證人即被害人甲○○、乙○○於警詢及偵查中證述
    情節相符，足認被告自白與事實相符，應堪採信。本案事證
    明確，被告犯行，洵堪認定。
三、按本票為有體物，並為有價證券，有經濟價值，以恐嚇方法
    使被害人簽發交付本票，即屬恐嚇取財既遂（最高法院86年
    度台上字第2056號判決意旨參照）。核被告所為，係犯刑法
    第346 條第1 項之恐嚇取財罪。起訴書雖認係犯刑法第346
    條第1 項恐嚇得利罪，惟業經公訴人當庭表示應係第346 條
    第1 項恐嚇取財罪（見本院99年10月5 日審判筆錄第4 頁）
    ，此部分顯係誤載，應予更正。被告、戊○○及2 名真實姓
    名年籍不詳之成年男子，就上開犯行，有犯意聯絡及行為分
    擔，均為共同正犯。被告前有如事實欄所載犯罪科刑及執行
    完畢之紀錄，有臺灣高等法院被告前案紀錄表在卷可憑，其
    於有期徒刑執行完畢後，5 年以內故意再犯本件有期徒刑以
    上之罪，為累犯，應依刑法第47條第1 項規定，加重其刑。
    爰審酌被告有前科紀錄，仍不知悔改，又共犯本件恐嚇取財
    犯行，破壞社會秩序及他人財產安全，所生危害非輕，兼衡
    被告等之品行、生活狀況、智識程度、犯罪之動機、目的、
    手段、被害人所受損害之程度，及被告坦承犯行，尚有悔意
    等一切情狀，量處如主文所示之刑，以示懲儆。
據上論斷，應依刑事訴訟法第273 條之1 第1 項、第299 條第1
項前段，刑法第28條、第346 條第1 項、第47條第1 項，刑法施
行法第1條之1第1項、第2項前段，判決如主文。
本案經檢察官馮浩庭到庭執行職務。
中    華    民    國    99    年    11    月    2    日
                  刑事第一庭    法  官  林虹翔
以上正本證明與原本無異。
如不服本判決應於收受判決後10日內向本院提出上訴書狀，並應
敘述具體理由。其未敘述上訴理由者，應於上訴期間屆滿後20日
內向本院補提理由書(均須按他造當事人之人數附繕本)「切勿逕
送上級法院」。
                                書記官  劉宗源
中    華    民    國    99    年    11    月    2    日
附表三：乙○○所簽發之票據
 ┌──┬─────┬────────┐
 │編號│發 票 人  │面  額（新臺幣）│
 ├──┼─────┼────────┤
 │ 1  │乙○○    │1100萬元之本票  │
 ├──┼─────┼────────┤
 │ 2  │馬秀玉    │1100萬元之本票  │
 ├──┼─────┼────────┤
 │ 3  │馬秀玉    │1100萬元之華南銀│
 │    │          │行支票          │
 └──┴─────┴────────┘
附表四：甲○○所簽發之票據
 ┌──┬─────┬────────┐
 │編號│發 票 人  │面  額（新臺幣）│
 ├──┼─────┼────────┤
 │ 1  │甲○○    │1100萬元之本票  │
 │    │          │                │
 ├──┼─────┼────────┤
 │ 2  │馬秀玉    │1100萬元之本票  │
 ├──┼─────┼────────┤
 │ 3  │馬秀玉    │1100萬元之華南銀│
 │    │          │行支票          │
 └──┴─────┴────────┘

司法院資訊處製作；財團法人民間司法改革基金會備份。
